【裁判字號】    97,訴,248
【裁判日期】    970219
【裁判案由】    毒品危害防制條例
【裁判全文】
臺灣高雄地方法院刑事判決               97年度訴字第248號
公  訴  人  臺灣高雄地方法院檢察署檢察官
被      告  甲○○
                    號
                    （另案
上列被告因違反毒品危害防制條例案件，經檢察官提起公訴（96
年度毒偵字第10661 號），本院合議庭裁定由受命法官獨任進行
簡式審判程序，茲判決如下：
    主  文
甲○○施用第一級毒品，累犯，處有期徒刑壹年貳月。
    事  實
一、甲○○前因施用毒品案件，經本院以88年度毒聲字第9712號
    裁定送觀察、勒戒後，因認有繼續施用毒品之傾向，再經本
    院以89年度毒聲字第536 號裁定送強制戒治，嗣因認無繼續
    執行戒治之必要，經本院以89年度毒聲字第4412號裁定停止
    強制戒治並付保護管束，復經本院以89年度毒聲字第6533號
    裁定撤銷停止戒治令入戒治處所再施以戒治，嗣於民國90年
    9 月20日強制戒治執行完畢；復於前開強制戒治執行完畢後
    5 年內之93年間，再因施用毒品案件，經本院以93年度訴字
    第1942號判決判處有期徒刑2 年確定。又前因竊盜案件，經
    本院以96年度易字第879 號判決判處有期徒刑1 年確定，繼
    經本院以96年度聲減字第1906號裁定減刑並定其應執行刑為
    有期徒刑6 月，甫於96年7 月23日縮刑期滿執行完畢。詎其
    仍不知戒絕毒癮，明知海洛因經公告列為毒品危害防制條例
    第2 條第2 項第1 款之第一級毒品，不得非法持有、施用，
    竟基於施用第一級毒品海洛因之犯意，於96年11月13日上午
    9 時許，在其位於高雄縣湖內鄉○○○路216 巷24弄14號之
    住處內，以將海洛因摻水置入針筒注射體內之方式，施用第
    一級毒品海洛因1 次。嗣於同日下午3 時許，在高雄縣路竹
    鄉○○路262 巷口，因其為列管毒品人口，經警帶回派出所
    內採集尿液送驗後，始查知上情。
二、案經高雄縣政府警察局湖內分局報請臺灣高雄地方法院檢察
    署檢察官偵查起訴。
    理  由
一、按本件被告甲○○所犯係死刑、無期徒刑、最輕本刑為3 年
    以上有期徒刑以外之罪，其於準備程序就前揭被訴事實為有
    罪之陳述，經受命法官告知簡式審判程序之旨，並聽取其與
    公訴人之意見後，本院認無不得或不宜改依簡式審判程序進
    行之處，爰依刑事訴訟法第273 條之1 第1 項、第284 條之
    1 規定，裁定本件由受命法官獨任進行簡式審判程序，合先
    敘明。
二、訊據被告對於在上揭時、地，以上述方式施用第一級毒品海
    洛因1 次之事實坦承不諱（本院卷第44、54頁參照），且查
    ：
    (一)被告於96年11月13日下午4 時30分許所採集之尿液，經送
      驗結果，確呈嗎啡陽性反應，有臺灣檢驗科技股份有限公
      司96年11月29日報告編號KH2007B0000000號濫用藥物尿液
      檢驗報告暨偵辦嫌犯代號與真實姓名對照表各1 紙在卷可
      稽（偵卷第7 、9 頁參照）。是被告前揭自白與事實相符
      ，應堪採為被告有罪之證據，則被告施用第一級毒品海洛
      因1 次之犯行，堪以認定。
    (二)按修正毒品危害防制條例就施用毒品者，祇於「初犯」及
      「5 年後再犯」二種情形，有其追訴條件之限制，即須於
      初犯經觀察、勒戒或強制戒治釋放後，5 年內均無施用毒
      品之行為，始能認其前所實施之觀察、勒戒或強制戒治已
      足遮斷毒癮，而得於5 年後再犯時，再予適用初犯之規定
      ，重行觀察、勒戒等程序。倘5 年內已經再犯，被依法追
      訴處罰，縱其第3 次（或第3 次以上）施用毒品之時間在
      初犯釋放5 年以後，即與「5 年後再犯」之情形有別，且
      因已於「5 年內再犯」，顯見其再犯率甚高，原實施觀察
      、勒戒或強制戒治，已無法收其實效，而無5 年戒斷期之
      存在，自無再經觀察、勒戒及強制戒治之必要，應由檢察
      官逕行起訴（最高法院95年度台非字第59號、第65號判決
      意旨參照）。查本件被告前因施用毒品案件，經本院以88
      年度毒聲字第9712號裁定送觀察、勒戒後，因認有繼續施
      用毒品之傾向，再經本院以89年度毒聲字第536 號裁定送
      強制戒治，嗣因認無繼續執行戒治之必要，經本院以89年
      度毒聲字第4412號裁定停止強制戒治並付保護管束，復經
      本院以89年度毒聲字第6533號裁定撤銷停止戒治令入戒治
      處所再施以戒治，嗣於90年9 月20日強制戒治執行完畢；
      復於前開強制戒治執行完畢後5 年內之93年間，再因施用
      毒品案件，經本院以93年度訴字第1942號判決判處有期徒
      刑2 年確定之事實，有臺灣高等法院被告前案紀錄表及上
      開刑事判決各1 份在卷足參，則被告於前案經強制戒治執
      行完畢後，於5 年內已經再犯，並經依法追訴處罰，雖本
      案施用毒品之時間在初犯釋放5 年後，惟被告既已先於「
      5 年內再犯」，顯見其再犯率甚高，原實施之強制戒治已
      無法收其實效，而無5 年戒斷期之存在，參諸前揭判決意
      旨，自無再經觀察、勒戒及強制戒治之必要，而應由檢察
      官逕行起訴，並由本院依法論罪科刑。
三、查海洛因係毒品危害防制條例第2 條第2 項所稱之第一級毒
    品，不得非法持有、施用。核被告所為，係犯毒品危害防制
    條例第10條第1 項之施用第一級毒品罪。其施用第一級毒品
    前，持有海洛因之低度行為，應為施用之高度行為所吸收，
    不另論罪。查被告前因竊盜案件，經本院以96年度易字第87
    9 號判決判處有期徒刑1 年確定，復經本院以96年度聲減字
    第1906號裁定減刑並定其應執行刑為有期徒刑6 月，甫於96
    年7 月23日縮刑期滿執行完畢之事實，有本院被告院內索引
    卡紀錄表、臺灣高等法院被告前案紀錄表各1 份附卷可參，
    其受有期徒刑之執行完畢，5 年以內故意再犯本件有期徒刑
    以上之罪，為累犯，應依刑法第47條第1 項規定加重其刑。
    爰審酌被告前因施用毒品案件經強制戒治執行完畢釋放後，
    再因施用毒品案件多次經本院判刑確定，有前揭臺灣高等法
    院被告前案紀錄表1 份附卷可憑，竟仍未能徹底戒絕毒品，
    復犯本案施用毒品，顯見其無戒毒悔改之意，惟念其施用毒
    品之次數、施用毒品乃自戕一己之身體健康，尚未對他人造
    成危害，且犯後已坦承犯行，態度良好等一切情狀，量處如
    主文所示之刑，以資懲戒。
據上論斷，應依刑事訴訟法第273 之1 第1 項、第284 條之1 、
第299 條第1 項前段，毒品危害防制條例第10條第1 項，刑法第
11條前段、第47條第1 項，判決如主文。
本案經檢察官李佳韻到庭執行職務。
中    華    民    國    97    年    2     月    19    日
                    刑事第八庭  法  官  陳振嘉
以上正本證明與原本無異。
如不服本判決應於收受本判決後10日內向本院提出上訴書狀，並
應敘述具體理由，如未敘述上訴理由者，應於上訴期間屆滿後20
日內補提理由書狀於本院（均須按他造當事人之人數附繕本）「
切勿逕送上級法院」。
中    華    民    國    97    年    2     月    19    日
                                書記官  顏宗貝
附錄本案判決論罪科刑法條：
毒品危害防制條例第10條第1項
施用第一級毒品者，處6 月以上5 年以下有期徒刑。


司法院資訊處製作；財團法人民間司法改革基金會備份。
